臺灣高等法院民事判決
108年度醫上字第26號
上  訴  人  乙○○ 
            甲○○  
            丙○○  
上三人共同
訴訟代理人  黃清濱律師
            李冠廷律師
被  上訴人  丁○○  
            臺北醫學大學附設醫院

法定代理人  陳瑞杰  
上二人共同
訴訟代理人  古清華律師
複  代理人  賴爵豪律師

上列當事人間請求損害賠償事件，上訴人對於中華民國108年10
月8日臺灣臺北地方法院106年度醫字第48號第一審判決提起一部
上訴，本院於109年6月10日言詞辯論終結，判決如下：
    主      文
原判決關於駁回上訴人乙○○後開第二項之訴部分，及訴訟費用（
除確定部分外）之裁判均廢棄。
被上訴人丁○○、臺北醫學大學附設醫院應連帶給付上訴人乙○○新
臺幣伍拾萬元，及自民國一○六年七月二十八日起，至清償日止
，按年息百分之五計算之利息。
其餘上訴駁回。
第一（除確定部分外）、二審訴訟費用，關於上訴人乙○○上訴部
分，由被上訴人丁○○、臺北醫學大學附設醫院連帶負擔三分之一
，餘由上訴人乙○○負擔；關於上訴人甲○○、丙○○上訴部分，由上
訴人甲○○、丙○○各自負擔。
    事實及理由
一、上訴人乙○○、甲○○、丙○○（下單獨均逕稱姓名，合稱上訴人
    ）主張：乙○○因經痛、頻尿及子宮肌瘤病史，於民國（下同
    ）105年7月19日至被上訴人臺北醫學大學附設醫院（下稱北
    醫醫院）就診，由該院醫師即被上訴人丁○○（下逕稱姓名，
    與北醫醫院合稱被上訴人）為乙○○診治，檢查發現有2顆子
    宮肌瘤（右側子宮肌瘤4.9×3.7×4.3公分、前壁子宮肌瘤2.4
    .×2.4公分），另用以判斷有無罹患卵巢囊腫之血液腫瘤標
    記CA-125檢驗指數正常，丁○○建議乙○○接受「腹腔鏡子宮肌
    瘤切除術及子宮動脈血管阻斷手術」（下稱系爭手術），在
    腹部僅會開3個小洞之傷口，而未告知多年前曾接受腹部手
    術之乙○○，前次手術可能造成其腹腔嚴重黏連，施行系爭手
    術時如發現其腹腔嚴重黏連，則須改採剖腹手術進行，剖腹
    手術將在腹部留下10公分長大傷口，及如果找不到子宮肌瘤
    ，就不切除，亦未告知手術中如發現卵巢囊腫，將併予切除
    ，致乙○○於資訊缺乏狀態下，錯誤決定施行系爭手術。丁○○
    於105年11月21日為乙○○施行系爭手術，因發現其腹腔嚴重
    黏連，改採剖腹手術，但未切除任何子宮肌瘤，並擅將乙○○
    卵巢黃體切除1.7×1.0×0.6公分，而侵害乙○○之身體權及健
    康權。術後丁○○雖有告知乙○○改採剖腹手術處理其腹腔黏連
    等情，但仍對乙○○隱匿未切除子宮肌瘤之事實，復於同年12
    月2日門診追蹤時，丁○○已知切除之卵巢囊腫病理組織檢查
    結果為卵巢黃體，卻對乙○○隱匿，且仍未告知未切除任何子
    宮肌瘤，僅表示乙○○術後復原良好，1年後回診追蹤即可。
    術後乙○○因經痛、頻尿症狀並未改善，於106年4月至其他婦
    產科就診，始知悉系爭手術並未切除子宮肌瘤，反而切除其
    卵巢黃體，影響生育功能，丁○○侵害乙○○之自主決定權、身
    體權及健康權，致其身心受莫大之痛苦，北醫醫院為其僱用
    人，其等應連帶負賠償之責，且乙○○與北醫醫院已成立醫療
    契約，北醫醫院顯有不完全給付情事，應負賠償責任。又甲
    ○○、丙○○為乙○○之父、母，丁○○上開醫療過失行為，亦侵害
    其等身分法益而情節重大。爰依民法第184條第1項前段、第
    188條第1項前段、第195條第1項前段、第3項規定，請求被
    上訴人連帶給付乙○○精神慰撫金新臺幣（下同）150萬元，
    連帶給付甲○○、丙○○精神慰撫金各10萬元，並均自起訴狀繕
    本送達翌日起至清償日止，按年息5%計算之利息；或依民法
    第227條、第227條之1規定，請求北醫醫院如數賠償上開金
    額本息【上訴人逾上開部分之請求，經原審判決上訴人敗訴
    ，雖上訴人不服提起上訴，惟於108年12月12日減縮上訴請
    求金額如上（見本院卷㈠第47、49頁），減縮上訴聲明部分
    ，非本院審理範圍，茲不贅述】。　
二、被上訴人則以：於手術前丁○○有向乙○○告知說明腹腔鏡手術
    成功率為95%，另有5%因腸黏連或腸損傷等原因，須改為剖
    腹手術之情事，並有提供載明上情之「腹腔鏡手術說明書」
    （下稱系爭說明書）予乙○○，請其詳細閱覽後親簽，乙○○於
    手術前1日親簽系爭說明書，足證伊等已盡告知說明義務，
    並已取得乙○○同意，且手術中因乙○○腹腔嚴重黏連，如仍勉
    強以腹腔鏡手術，恐引發腸破裂等嚴重後遺症與風險，而改
    採剖腹手術以降低手術風險，並剝離黏連處，仔細尋找子宮
    肌瘤，未發現有明顯肌瘤存在，雖見到其子宮有硬化情形，
    但考量乙○○當時為29歲未婚女性，未切除子宮體，而於切除
    其左側卵巢囊腫後結束手術，丁○○所為上開處置未違反醫療
    常規，自無醫療過失，且上訴人所稱切除之卵巢黃體，實係
    丁○○剝離黏連時一併掉落之卵巢黃體囊腫，並不影響乙○○之
    生育功能，乙○○於系爭手術後5個月後發現之子宮肌瘤，應
    係系爭手術後新形成之肌瘤，上訴人請求均無理由等語，資
    為抗辯。
三、除確定部分外，上訴人於原審起訴聲明：㈠被上訴人應連帶
    給付乙○○150萬元、甲○○10萬元、丙○○10萬元，及均自起訴
    狀繕本送達翌日起至清償日止，按年息5%計算之利息。㈡願
    供擔保請准宣告假執行。被上訴人於原審均答辯聲明：㈠上
    訴人之訴駁回。㈡如受不利判決，願供擔保請准宣告免為假
    執行。原審判決駁回上訴人之訴及假執行之聲請，上訴人不
    服，提起上訴，於本院上訴聲明：㈠原判決關於駁回上訴人
    下開請求部分廢棄。㈡上廢棄部分，被上訴人應連帶給付乙○
    ○150萬元，甲○○、丙○○各10萬元，及均自起訴狀繕本送達翌
    日起至清償日止，按年息5%計算之利息；或北醫醫院應給付
    上訴人同上金額本息。㈢願供擔保請准宣告假執行。被上訴
    人於本院答辯聲明：㈠上訴駁回。㈡如受不利之判決，願供擔
    保請准宣告免為假執行。
四、查乙○○因經痛、頻尿及子宮肌瘤病史，於105年7月19日至北
    醫醫院就診，由該院醫師丁○○為乙○○診治，檢查發現有2顆
    子宮肌瘤（右側子宮肌瘤4.9×3.7×4.3公分、前壁子宮肌瘤2
    .4.×2.4公分），血液腫瘤標記CA-125檢驗指數正常，丁○○
    建議乙○○接受系爭手術，經乙○○簽立手術同意書、麻醉同意
    書，丁○○於同年11月21日為乙○○施行系爭手術，手術中發現
    乙○○之腹腔嚴重黏連，改採剖腹手術，並切除其左側卵巢囊
    腫後，即結束手術，並未切除子宮肌瘤等情，為兩造所不爭
    執，並有手術同意書、麻醉同意書及病歷在卷可證（見原審
    北司醫調字卷第10頁背面至第12頁背面、第62至134頁），
    上開事實堪認為真實。
五、上訴人主張丁○○於施行系爭手術前，未善盡告知說明義務，
    致乙○○錯誤決定施行系爭手術，但丁○○未切除任何子宮肌瘤
    ，卻切除其卵巢黃體，致其自主決定權、身體權、健康權受
    損，依侵權行為或給付不完全之法律關係，請求被上訴人應
    連帶賠償或北醫醫院應賠償，乙○○150萬元，甲○○、丙○○各1
    0萬元等情，為被上訴人否認，並以前詞置辯。本院判決如
    下：
　㈠按因故意或過失不法侵害他人之權利者，負損害賠償責任。
    民法第184條第1項前段定有明文。而基於「尊重人格」、「
    尊重自主」及「維護病人健康」、「調和醫病關係」等倫理
    原則所發展出之病患「自主決定權」，雖非既存法律體系所
    明認之權利，但為保障病患權益並促進醫病關係和諧，應將
    之納入上開規定所保護之客體，使之成為病人之一般人格權
    ，以符合追求增進國民健康及提升醫療服務品質之時代潮流
    。是凡醫療行為，無論是檢驗目的之抽血、採取檢體，常規
    治療之打針、投與藥物，或是侵入性檢驗、治療，甚至移除
    腫瘤、摘取器官、為器官移植等，其本質上係侵害病人「身
    體權」之行為，醫師為醫療行為時，除本於其倫理價值之考
    量，為維持病患之生命，有絕對實施之必要者外，應得病患
    同意（包括明示同意、默示同意、推定同意、意思實現等）
    或有其他阻卻違法事由（如緊急避難或依當時之醫療水準所
    建立之醫療專業準則所為之業務上正當行為），始得阻卻違
    法。且為尊重病患對其人格尊嚴延伸之自主決定權，病患當
    有權利透過醫師或醫療機構其他醫事人員對各種治療計畫的
    充分說明（醫師法第12條之1、醫療法第81條規定參照），
    共享醫療資訊，以為決定選擇符合自己最佳利益之醫療方案
    或拒絕一部或全部之醫療行為。病患在就醫過程中，對於自
    己身體之完整性既具有自主決定之權利，醫師尚不得全然置
    病患明示或可得推知之意思於不顧，擅專獨斷實施醫療行為
    ，否則即屬侵害對於病患之自主決定權，苟因此造成病患之
    損害，並與責任原因事實間具有因果關係且具有違法性及歸
    責性者，應依上開規定負侵權行為損害賠償責任（最高法院
    105年度台上字第89號判決參照）。是侵害病患身體之醫療
    行為得因病患同意而阻卻違法，惟該阻卻違法，須基於病患
    經醫師說明而為之同意。關於病人之同意及醫師之說明，均
    應由醫師負舉證責任。
　㈡上訴人主張丁○○於施行系爭手術前，未對多年前曾接受腹部
    手術之乙○○告知說明前次手術可能造成其腹腔嚴重黏連，施
    行系爭手術時如發現其腹腔嚴重黏連，則須改採剖腹手術進
    行，剖腹手術將在腹部留下10公分長之大傷口，及如果找不
    到子宮肌瘤，就不切除，亦未告知手術中如發現卵巢囊腫，
    將併予切除，致乙○○於資訊缺乏狀態下，錯誤決定施行系爭
    手術等情，雖為被上訴人否認，惟查：
　　⒈依醫療法第63條規定：「醫療機構實施手術，應向病人或
      其法定代理人、配偶、親屬或關係人說明手術原因、手術
      成功率或可能發生之併發症及危險，並經其同意，簽具手
      術同意書及麻醉同意書，始得為之。但情況緊急者，不在
      此限。前項同意書之簽具，病人為未成年人或無法親自簽
      具者，得由其法定代理人、配偶、親屬或關係人簽具。第
      一項手術同意書及麻醉同意書格式，由中央主管機關定之
      。」。依上開規定，醫院實行手術時應取得同意書，同意
      係屬要式行為，病人雖已為同意，但未簽具書面時，原則
      上不能阻卻手術的違法性。此項規定旨在使病人為同意時
      ，得因須簽具書面而慎思熟慮，並可保全證據，避免發生
      爭議。醫師之說明告知雖採書面，但原則上應有口頭說明
      ，俾病人與醫師就病情相關問題討論，使病人得斟酌考慮
      。乙○○於施行系爭手術前，丁○○為其告知說明時，其意識
      清楚，有獨立判斷能力，雖腹腔鏡手術說明書記載：「成
      功率：95%，另有5%因腸黏連或腸損傷等原因，而需改為
      剖腹之相關手術。」、替代方案為「改採傳統剖腹方式手
      術」等語（見原審北司醫調字卷第119、120頁），然上訴
      人否認丁○○醫師有向乙○○為口頭說明，且查腹腔鏡手術未
      必適用於所有病人，若遇較大婦科腫瘤，或病人曾接受腹
      部手術或感染造成嚴重黏連，醫師專業判斷應無法安全施
      行腹腔鏡手術，此有衛生福利部醫事審議委員會（下稱醫
      審會）第0000000號鑑定書鑑定意見在卷可證（見原審醫
      字卷第96頁背面）。而乙○○前於95年9月13日曾接受丁○○
      醫師施行之巨大子宮肌瘤切除手術，此為兩造所不爭執，
      是乙○○發生腹腔嚴重黏連之可能性，顯可能高於未曾施行
      腹部手術之一般病人，丁○○於手術前，應對乙○○口頭告知
      說明其之前接受巨大子宮肌瘤切除手術可能造成腹腔嚴重
      黏連，如發現其腹腔嚴重黏連，須改採剖腹手術進行，及
      剖腹手術將在腹部留下10公分長之大傷口等情，參以被上
      訴人自承手術同意書記載「疾病名稱為①左側卵巢囊腫；②
      嚴重性骨盆沾黏，建議手術為剖腹式左側卵巢囊腫摘除併
      沾黏剝離手術」係手術後所做記載，且被上訴人除提出上
      開同意書外，並未舉證證明丁○○於手術前有就手術中如發
      現卵巢囊腫，將併予切除乙節對乙○○為口頭說明，是上訴
      人主張丁○○於手術前未告知說明其之前曾接受腹部手術可
      能造成腹腔黏連，其改採剖腹手術之可能性高於一般人，
      亦未告知手術中如發現卵巢囊腫，將併予切除乙節，應堪
      採信。是縱乙○○已於手術同意書、腹腔鏡手術說明書已親
      自簽名為同意施行系爭手術之表示（見原審北司醫調字卷
      第10頁背面至11頁、第122頁），但丁○○醫師係從事醫療
      業務之專業人員，其對乙○○是否須接受系爭手術，及乙○○
      前已接受巨大子宮肌瘤切除手術，應能預見其腹腔發生嚴
      重黏連，恐無法安全施行腹腔鏡手術之可能性，顯可能高
      於未曾接受腹腔手術之一般病患，可能改採剖腹手術方式
      切除子宮肌瘤，屆時將在其腹部留下10公分長之大傷口，
      及手術中如發現其有卵巢囊腫，將併予切除等情，而乙○○
      僅係病患，醫療常識本較醫療專業人員貧乏，即使腹腔鏡
      說明書記載：「成功率：95%，另有5%因腸黏連或腸損傷
      等原因，而需改為剖腹之相關手術。」、替代方案為「改
      採傳統剖腹方式手術」等語，乙○○亦未必能領悟，且查乙
      ○○係於105年11月20日13時41分步行入院，於同日14時17
      分即簽立手術同意書（見原審北司醫調字卷第11頁及其背
      面），自難認係經丁○○醫師口頭說明上情及施行系爭手術
      之利弊得失，並與乙○○討論，經乙○○慎重斟酌考量後而同
      意接受系爭手術，況乙○○所簽手術同意書、腹腔鏡手術說
      明書係針對系爭手術而為，在手術過程中須為變更時，本
      即須再取得病人或其配偶、親屬或關係人之同意，於緊急
      必要情形，雖不在此限，但其手術仍須依病人可推知之意
      思而為之，然上訴人主張系爭手術改採剖腹手術及手術中
      並切除卵巢囊腫均非緊急必要情形，被上訴人亦未舉證證
      明改採剖腹手術並於手術中切除卵巢囊腫之緊急必要性，
      且上訴人主張倘乙○○知悉上開醫師應說明情況時，亦會拒
      絕同意，況被上訴人所提手術後病情解釋之「一、病人手
      術部分位」、「二、內容□切除病灶所見□手術方式及過
      程□術後應注意事項」均為空白（見原審醫字卷第20頁）
      ，益徵丁○○於手術前、手術後並未就上情為口頭說明，自
      難謂丁○○已善盡告知說明義務，則乙○○於手術同意書、腹
      腔鏡手術說明書上所為書面同意，既未由丁○○口頭充分說
      明後，經乙○○慎思熟慮後所為之同意，原則上不生效力，
      不阻卻違法。
　　⒉承上所述，為尊重病患對其人格尊嚴延伸之自主決定權，
      病患當有權利透過醫師或醫療機構其他醫事人員對各種治
      療計畫的充分說明，共享醫療資訊，以為決定選擇符合自
      己最佳利益之醫療方案，是乙○○雖書面同意丁○○為其施行
      系爭手術，但丁○○並未善盡告知說明義務，對曾接受腹部
      手術之乙○○，告知說明其腹部發生嚴重黏連之可能性，可
      能高於一般未曾接受腹部手術之病患，如發現其腹部嚴重
      黏連，將無法安全施行腹腔鏡手術，為切除子宮肌瘤，必
      須變更為剖腹手術，及如於手術中發現卵巢囊腫，將一併
      切除等情，則乙○○所為上開同意施行系爭手術之書面同意
      ，既未經乙○○慎思熟慮，應不生效力，丁○○改採剖腹手術
      ，在乙○○腹部留下10公分長之大傷口，卻未切除乙○○之子
      宮肌瘤，侵害乙○○之自主決定權，致其因改採剖腹手術在
      腹部留下10公分長之大傷口，術後恢復正常工作及運動時
      間較原同意之腹腔鏡手術為長，且系爭手術原針對之子宮
      肌瘤並未切除，其經痛、頻尿問題未獲改善，其所受損害
      與上開責任原因事實間有相當因果關係，乙○○主張丁○○應
      依民法第184條第1項前段規定，對其負侵權行為損害賠償
      責任，北醫醫院應依民法第188條第1項前段規定，與丁○○
      負連帶賠償責任，即屬有據，應可採信。雖被上訴人辯稱
      此次手術未發現子宮肌瘤，僅見乙○○因子宮肌腺症之進展
      而有子宮體硬化之情形，乙○○於106年4月間檢查發現之子
      宮肌瘤應係手術後新形成之肌瘤云云，然為上訴人否認，
      且被上訴人上開所辯，與系爭手術前超音波檢查結果有2
      顆子宮肌瘤（右側子宮肌瘤4.9×3.7×4.3公分、前壁子宮
      肌瘤2.4.×2.4公分）顯然不符（見原審醫字卷第66頁、第
      95頁背面），參以乙○○前於101年3月7日至天慈婦產科診
      所檢查結果發現有2顆子宮肌瘤（2.1、3.2公分）（見本
      院卷㈠第359頁），且其於108年12月20日至禾馨新生婦幼
      診所檢查結果仍有2顆子宮肌瘤（5公分及3公分，見本院
      卷㈡第25頁），益徵被上訴人此部分所辯，不足採信。
　　⒊至上訴人主張丁○○切除乙○○之卵巢黃體，致乙○○卵巢早衰
      、生育功能受損云云，為被上訴人否認，且依醫審會鑑定
      意見書之鑑定意見，乙○○經切除之卵巢組織為出血性黃體
      ，黃體乃於排卵後形成，並無卵子，丁○○剝離黏連時一併
      掉落之卵巢囊腫（濾泡），並不足以使乙○○直接喪失生育
      能力等語（見原審醫字卷第97頁），參以上訴人所提北醫
      醫院婦產科主治醫師鄢源貴所著「別碰我的卵巢囊腫-避
      免不必要的手術」一文，亦稱「排卵時卵巢上皮會破裂釋
      放卵細胞，在幾個小時內破裂處會癒合，卵巢細胞會形成
      黃體並製造黃體激素讓子宮內膜準備受精卵的到達，婦女
      每個月都會形成黃體也都有細胞製造一些液體形成『黃體
      囊腫』，…它和濾泡囊腫一樣差不多都會在幾週內消失，濾
      泡囊腫和黃體囊腫都屬於功能性囊腫」等語（見本院卷㈡
      第185頁），維基百科亦稱「黃體是雌性哺乳動物卵巢內
      的臨時性細胞團結構」、「每次月經周期形成1個新的黃
      體」等語（見原審醫字卷第46頁），堪認丁○○剝離掉落或
      切除之黃體囊腫，並不足以使乙○○之卵巢早衰、生育功能
      受損，是乙○○主張被上訴人就此部分應負侵權行為或給付
      不完全之損害賠償責任，及甲○○、丙○○請求被上訴人就此
      部分行為，依民法第195條第3項或同法第227條之1規定，
      請求被上訴人連帶賠償其等精神慰撫金各10萬元部分，均
      屬無據，不能准許。
　　⒋另甲○○、丙○○主張被上訴人應就丁○○未善盡告知說明義務
      ，侵害乙○○之身體、健康、自主決定權部分，依民法第19
      5條第3項或同法第227條之1規定，請求被上訴人連帶賠償
      其等精神慰撫金各10萬元部分，經查丁○○上開未善盡告知
      說明義務之行為，雖致乙○○之身體、健康及自主決定權受
      損，但乙○○係77年4月生（見原審北司醫調字卷第10頁）
      ，於105年11月21日施行系爭手術時，其已年滿28歲，甲○
      ○、丙○○雖為乙○○之父母，然乙○○並未因丁○○未善盡告知
      說明義務而須由其父母執行有關乙○○之生活、護養療治及
      財產管理之職務，自難認其等間父母子女關係之親情、倫
      理及生活相互扶持與幫助之身分法益有因丁○○上開行為而
      受有侵害，遑論情節重大，故甲○○、丙○○主張依民法第19
      5條第3項或同法第227條之1規定，請求被上訴人連帶賠償
      其等精神慰撫金各10萬元部分，亦屬無據，不能准許。　
  ㈢次按不法侵害他人之身體、健康者，被害人雖非財產上之損
    害，亦得請求賠償相當之金額，民法第195第1項前段定有明
    文。又慰撫金是否相當，應以加害行為之加害程度及被害人
    所受痛苦，斟酌加害人及被害人之身分、經濟地位等各種情
    形定之（最高法院47年台上字第1221號、51年台上字第223
    號判決先例意旨參照）。乙○○因北醫醫院之受僱人丁○○未善
    盡告知說明義務，而侵害其病患自主決定權，致其因剖腹手
    術在腹部留下長10公分大傷口，而非原來所告知說明之2至4
    個小傷口、傷口小又美觀（見原審北司醫調字卷第119、121
    頁），術後腹部急性疼痛強度不適用北醫醫院原建立之照護
    計算，乙○○於術後急性疼痛強度曾高達4分，而腹腔鏡手術
    說明書記載手術效益除傷口小外，並包括「疼痛減少：傷口
    小自然疼痛的時間與程度較少，恢復也較快」、「住院天數
    少」、「出血少」、「癒合快」、「粘黏較少」、「恢復日
    常工作或運動較快」（見原審北司醫調字卷第104至112頁、
    第119頁），可見乙○○因丁○○改採剖腹手術而未享有上開腹
    腔鏡手術之效益，且系爭手術原針對之子宮肌瘤並未切除，
    致其經痛、頻尿問題未獲改善，且與上開責任原因事實間有
    相當因果關係，衡情其身體及精神應受有相當之痛苦，是其
    請求被上訴人連帶賠償非財產上之損害，洵屬有據；本院審
    酌乙○○及被上訴人之財產狀況、身分、地位，及丁○○侵權行
    為之情節、乙○○所受身體及精神上痛苦程度等一切情狀，認
    乙○○請求之精神慰撫金，以50萬元為適當；逾此部分之請求
    ，則屬無據。而本院就乙○○此部分請求，既已依侵權行為損
    害賠償之法律關係准許其請求之部分金額，則其基於同一目
    的，為訴之重疊合併，主張或依給付不完全之法律關係，請
    求北醫醫院如數賠償精神慰撫金150萬元本息部分，是否有
    理由，即無庸審酌，附此敘明。
六、綜上所述，乙○○依民法第184條第1項前段、第188條第1項前
    段、第195條第1項前段規定，請求被上訴人連帶給付50萬元
    ，及自起訴狀繕本送達翌日即自106年7月28日起（於同年7
    月27日送達，見原審北司醫調字卷第53、54頁）至清償日止
    ，按年息5%計算之利息部分，為有理由，應予准許；乙○○逾
    此部分之請求，及甲○○、丙○○請求被上訴人連帶給付其等各
    10萬元本息部分，均為無理由，不應准許。從而原審就上開
    應准許部分，為乙○○敗訴之判決，尚有未洽，乙○○上訴論旨
    指摘原判決此部分不當，求予廢棄改判，為有理由，爰由本
    院廢棄改判如主文第二項所示。至於上訴人之請求不應准許
    部分，原審為上訴人敗訴之判決，並駁回其假執行之聲請，
    經核並無不合，上訴意旨指摘原判決此部分不當，求予廢棄
    改判，為無理由，應駁回此部分之上訴。又乙○○勝訴部分即
    命被上訴人連帶給付50萬元本息部分，未逾150萬元，不得
    上訴第三審，經本院判決即告確定，乙○○陳明願供擔保聲請
    宣告假執行，核無必要。原審駁回乙○○假執行之聲請，雖與
    本院認定不同，然結論並無不合，仍應予以維持。
七、本件事證已臻明確，兩造其餘之攻擊或防禦方法及所用之證
    據，經本院斟酌後，認為均不足以影響本判決之結果，爰不
    逐一論列，附此敘明。
八、據上論結，本件上訴為一部有理由、一部無理由，依民事訴
    訟法第450條、第449條第1項、第79條、第85條第2項、第78
    條，判決如主文。
中　　華　　民　　國　　109 　年　　7 　　月　　8 　　日
                  醫事法庭
                      審判長法  官  魏麗娟
                            法  官  游悅晨
                            法  官  陳慧萍
正本係照原本作成。
不得上訴。
中　　華　　民　　國　　109 　年　　7 　　月　　8 　　日

 　　　　　　　　　　　　 　書記官  黃麒倫